最　高　行　政　法　院　裁　定
                                     100年度裁字第2335號
再 審原 告　沅勝興業有限公司
代　表　人　王美玲
再 審被 告　財政部基隆關稅局
代　表　人　黃宋龍
　　　　　　　　　　　　　送達代收人　張培瑤
上列當事人間虛報進口貨物產地事件，再審原告對於中華民國10
0年7月7日本院100年度判字第1159號判決，提起再審之訴，本院
裁定如下：
　　主  文
再審之訴駁回。
再審訴訟費用由再審原告負擔。
　　理  由
一、按提起再審之訴，應依行政訴訟法第277條第1項第4款之規
    定表明再審理由，此為必須具備之程式。所謂表明再審理由
    ，必須指明確定判決有如何合於行政訴訟法第273條或第274
    條何條款所定再審事由之具體情事，始為相當。倘僅泛言有
    再審事由而無具體情事者，仍難謂已合法表明再審理由，所
    提再審之訴，即屬不合法。
二、再審原告於民國96年1月30日委由憶光行報關有限公司申報
    進口香港產製FROZEN BEE LARVAE乙批（報單號碼：第AW/96
    /0356/0093號，下稱系爭貨物），經再審被告查證結果，認
    定系爭貨物產地為中國大陸，貨品分類號列0208.90.20.90-
    8，輸入規定MW0，且非屬經濟部公告准許輸入之大陸物品，
    再審原告涉有虛報進口產地，逃避管制之違章情事，依海關
    緝私條例第37條第1項、第3項轉據同條例第36條第1項、第3
    項規定，處貨價1倍之罰鍰計新臺幣（下同）1,680,601元，
    併沒入貨物，惟該貨物於受裁處沒入前已放行，致無法裁處
    沒入處分，乃就此部分依行政罰法第23條第1項規定，裁處
    沒入貨物之價額1,680,601元，合計處3,361,202元，並依同
    條例第44條、加值型及非加值型營業稅法（下稱營業稅法）
    第51條及貿易法第21條第1項、第2項規定，追徵所漏進口稅
    費684,676元（含進口稅571,404元、營業稅112,600元及推
    廣貿易服務費672元），另依營業稅法第51條第7款規定，按
    所漏營業稅額112,600元處2.5倍罰鍰計219,700元（計至百
    元止）。再審原告不服，循序提起行政訴訟，經原審以97年
    度訴字第1336號判決駁回，再審原告提起上訴，經本院100
    年度判字第1159號判決「原判決關於營業稅罰鍰及該訴訟費
    用部分均廢棄。廢棄部分訴願決定及原處分（復查決定）均
    撤銷。其餘上訴駁回。」，再審原告就本稅部分，提起再審
    之訴，
三、再審原告主張本院100年度判字第1159號確定判決有行政訴
    訟法第273條所定再審事由，對之提起再審之訴，主張：再
    審原告於95年8月間向香港嘉湖發展有限公司購買冷藏蜂蛹
    75公斤，向財政部臺北關稅局報關，經財政部臺北關稅局查
    驗，確認貨名，產地無訛後徵稅放行，再審原告信賴財政部
    臺北關稅局之核定，乃於96年1月向上開公司大量購買，依
    行政程序法第8條規定，再審原告對財政部臺北關稅局核定
    之信賴，當然應予保護免予受罰。不論再審原告對系爭貨品
    之分類號列申報為何，均不能阻卻信賴保護原則之適用等語
    。經核其再審訴狀所表明之再審理由，對於上開確定判決究
    有如何合於行政訴訟法第273條或第274條規定之具體情事，
    未據敘明，依上開規定及說明，其再審之訴自非合法。
四、據上論結，本件再審之訴為不合法。依行政訴訟法第278條
    第1項、第104條、民事訴訟法第95條、第78條，裁定如主文
    。
中　　華　　民　　國　　100　 年　　9　　 月　　22　　日
                    最高行政法院第一庭
                        審判長法官　鍾　耀　光
                              法官　黃　淑　玲
                              法官　鄭　小　康
                              法官　林　樹　埔
                              法官　陳　秀　

以  上  正  本  證  明  與  原  本  無  異
中　　華　　民　　國　　100　 年　　9　　 月　　23　　日
　　　　　　　　　　　　　　　書記官　王　史　民